# “其中：被合并方在合并前实现的净利润”该怎么填报？

提问人：alony 时间：2017-08-18 18:44:00
“其中：被合并方在合并前实现的净利润” 该怎么填报？ 是填被合并子公司该期间的全部净利润，还是只是该期间归属于母公司的净利润？ 比如 7 月 1 日同一控制下收购A公司（最终同一控制人持有A公司60%股权）， A公司全年净利润 100 万，其中1-6月 70 万，7-12 月 30 万。 “其中：被合并方在合并前实现的净利润”是填 70 万，还是70*60%=42万呢？
假设母公司当年净利润为 0 ，且只有这一家子公司， 合并后结果是不是这样的： 净利润： 100 万 其中：被合并方在合并前实现的净利润 70 万（还是 70 万*60%=42万？） 归属于母公司所有者的净利润 60 万 少数股东损益 40 万谢谢！

回答人：chenyiwei
按你说的例子应填写 70 万，不是 42 万，即按合并日前净利润的 100 ％填列。这个“其中”只是合并利润表的一项脚注，与归属母公司股东的净利润和少数股东损益等无直接联系。

回答人：chenyiwei
扣除非经常性损益时应按 42 万扣除，具体是先在“同一控制下企业合并产生的子公司期初至合并日的当期净损益”中填写 70 万（这个数字与合并利润表下方的脚注是对应的），再在下面“少数股东损益”中扣减 28 万。

提问人：呼叫帮助 时间：2017-11-02 21:32:52
A公司 2015 年 12 月 31 日非同一控制下企业合并B公司100%股权，确认商誉 300 万元。 2016 年 9 月B公司引入新投资者股权被稀释至31.90%，不具有控制权，改为权益法核算， 2015 年A公司合并报表确认 300 万元商誉， 2016 年A公司合并报表如何处理？ 您的回帖是: 根据《企业会计准则第 33 号——合并财务报表（ 2014 年修订）》第五十条规定，在丧失控制权时，应将原先确认的与该原子公司相关的商誉一并予以全部转销，并纳入合并报表层面处置损益的计算，期末合并资产负债表中该商誉金额为零。 请问陈版， 2016 年度A公司在合并报表的账务处理是这样吗？ 借：投资收益 300 贷：商誉 300

回答人：chenyiwei
可以用这个分录来代表合并报表层面对商誉的核销。